臺灣板橋地方法院刑事判決　　　　　　　95年度訴字第1728號
公　訴　人　台灣板橋地方法院檢察署檢察官
被　　　告　乙○○
指定辯護人　本院公設辯護人甲○○
上列被告因違反毒品危害防制條例案件，經檢察官提起公訴（九
十五年度偵字第一０六０一號），本院判決如下：
    主      文
乙○○無罪。
    理      由
一、公訴意旨略以：被告乙○○明知安非他命為毒品危害防制條
    例所規定之第二級毒品，不得販賣，竟意圖營利基於販賣第
    二級毒品安非他命之概括犯意，自民國九十五年一月起開始
    ，至同年四月十八日止，連續在台北縣中和市等處，每次以
    每小包（約淨重０點五公克）新台幣（下同）一千元之價格
    ，販賣安非他命與丙○○多次。嗣於九十五年四月十八日晚
    間九時許，為警於台北縣板橋市○○街一二四巷口查獲丙○
    ○持有安非他命一小包（涉嫌施用毒品部分經檢察官另案偵
    辦），循線於同日晚間十時許，在台北縣中和市○○街三八
    七之三號Ｂ０３室查獲乙○○，並扣得安非他命七小包（毛
    重六點五公克）、電子磅秤三台、鐵盒二個、吸食器一組、
    手機二支等物（涉嫌施用毒品部分經檢察官另案偵辦）。因
    認被告涉犯毒品危害防制條例第四條第二項之販賣第二級毒
    品罪等罪嫌云云。
二、按犯罪事實應依證據認定之，無證據不得認定犯罪事實；又
    不能證明被告犯罪者，應諭知無罪之判決，刑事訴訟法第一
    百五十四條第二項、第三百零一條第一項分別定有明文。次
    按刑事訴訟法第一百六十一條已於九十一年二月八日修正公
    布，其第一項規定：檢察官就被告犯罪事實，應負舉證責任
    ，並指出證明之方法。因此，檢察官對於起訴之犯罪事實，
    應負提出證據及說服之實質舉證責任。倘其所提出之證據，
    不足為被告有罪之積極證明，或其指出證明之方法，無從說
    服法院以形成被告有罪之心證，基於無罪推定之原則，自應
    為被告無罪判決之諭知（最高法院九十二年台上字第一二八
    號判例意旨參照）。
三、本件公訴人認被告涉犯上開等罪嫌，無非係以此部分事實，
    業據被告於警詢時供述在卷，並經證人丙○○於警詢及偵查
    中證述明確，復有扣案甲基安非他命、電子磅秤、吸食器、
    手機、鑑定報告及通聯紀錄、監聽譯文等件為其論據。
四、訊據被告固不否認有於上開時、地為警查獲，扣得前開甲基
    安非他命七包、電子磅秤、吸食器等事實，惟堅決否認有何
    犯行，辯稱：伊沒有販賣毒品，扣案毒品是供自己吸食，伊
    當天才搬到現住處，丙○○與伊有仇故意說謊等語。是本案
    之爭執要點即為：被告是否有意圖營利而販賣安非他命之犯
    行？本院自應加以審酌。
五、本院查：
（一）查丙○○於九十五年四月十八日晚間九時許，在台北縣板
      橋市○○街一二四巷口為警查獲持有甲基安非他命一小包
      後，向警方供出被告，嗣於同日晚間十時許，在台北縣中
      和市○○街三八七之三號Ｂ０３室被告租屋處查獲被告，
      扣得甲基安非他命七小包、電子磅秤三台、鐵盒二個、吸
      食器一組、手機二支等事實，業據被告於警詢、偵查及本
      院審理時均供認不諱，並有扣案甲基安非他命、鑑定報告
      、查獲照片等件在卷可佐（見偵卷第二九至三一頁），是
      被告所承租之房間內，確為警方查獲扣案甲基安非他命、
      電子磅秤等物，固堪認定。
（二）證人丙○○雖證述有向被告購買甲基安非他命，惟其供述
      之真實性尚非無疑。
  １、按施用毒品者，其所稱向某人購買之供述，須補強證據以
      擔保其供述之真實性。良以施用毒品者其供述之憑信性本
      不及於一般人，況施用毒品者其供出來源，因而破獲者，
      法律復規定得減輕其刑，其有為偵查機關誘導、或為邀輕
      典而為不實之陳述之可能，其供述之真實性自有合理之懷
      疑。而茲所謂補強證據，指其他有關證明施用毒品者之關
      於毒品交易之供述真實性之相關證據而言，必須與施用毒
      品者關於毒品交易之供述，具有相當程度之關連性，而足
      使一般人對施用毒品者關於毒品交易之供述，並無合理之
      懷疑存在，而得確信其為真實，始足當之（最高法院九十
      四年度台上字第二０三三號判決意旨參照）。
  ２、查證人丙○○先於警詢時陳稱：扣案一包毒品是我在九十
      五年四月十八日上午六、七時許，在中和某夜市，以一千
      元，向「少吉」買的，大約三、四天向他買一次，從九十
      五年一月購買至今，次數不清楚，每次都買一千元０點０
      五克安非他命云云（見偵卷第一五頁）；再於偵查中供稱
      ：從九十五年一月份斷斷續續的買，我有時候就過去被告
      住處找他買，一次買一千元０點五公克安非他命，三、四
      天買一次，警局說一千元買０點０五公克是寫錯了，在哪
      裡交易不一定，有時他在家裡，有時他沒有，沒有的話，
      就找人要他的電話打電話給他，交易大部分去找他比較多
      ，最後一次購買是十八日早上七、八點，在中和夜市好樂
      迪那裡我過去找他，就是他住的地方，出事的地方，我用
      公共電話打他手機約在好樂迪，說我要購買毒品，他就約
      我在好樂迪附近交易，我拿一千塊云云；經檢察官命與被
      告對質後，復改稱：被告都叫我去那邊找他，他載我去那
      邊附近而已啊，被告說他住的地方，有時在旅館，有時在
      什麼汽車旅館，就是在那附近而已，他真正住的地方，我
      不知道，他都住旅社（見本院卷第一０一至一０七頁勘驗
      筆錄）。是證人丙○○當時係因自己持有毒品被查獲，欲
      配合警察查出上手，惟對如何向被告購買甲基安非他命之
      情節前後供述不一，未能具體指證購買毒品之時間、重量
      ，已有瑕疵。
（三）本案被告所持用之0000000000號行動電話早自
      九十五年四月七日即為檢察官核發通訊監察書執行在案，
      且依通訊監察內容被告亦多以影射毒品之暗語通聯（如紅
      豆、衣服、褲子、糖果、硬的等），顯見被告早已為檢察
      官、憲兵隊人員鎖定。然依卷附監聽譯文內容，丙○○所
      持用之0000000000號行動電話自九十五年四月
      七日起至同年月十八日止，均無與被告通聯之情形，且於
      九十五年四月十八日上午六時至晚間十時，亦無丙○○所
      稱使用公共電話撥打被告行動電話以洽談交易毒品過程之
      內容（見偵卷第五二至六四頁），是該監聽譯文無法供作
      擔保丙○○證述真實性之補強證據。
（四）至被告雖經警方查扣前開甲基安非他命七包（依憲兵司令
      部刑事鑑識中心鑑驗通知書記載為八包，驗餘淨重四點二
      三一０公克）、電子磅秤三台、鐵盒二個、吸食器一組等
      物，惟審酌查扣之毒品數量不大，且被告案發當日為警查
      獲後，經採集其尿液檢體送驗，結果確呈甲基安非他命陽
      性反應（有憲兵司令部刑事鑑識中心尿液檢驗報告、對照
      表等件附卷可憑，見本院卷第七四頁、偵卷第二五頁），
      是被告辯稱扣案甲基安非他命係供自己施用等語，尚非無
      據，自難依此遽認扣案甲基安非他命係被告所有供販賣所
      用之物。
六、綜上所述，證人丙○○雖證述向被告購買毒品，然檢察官所
    舉之補強證據（包含監聽譯文、扣案毒品等件）不足使一般
    人對丙○○證述毒品交易之過程，無合理之懷疑存在，而得
    確信其為真實；被告辯稱：伊沒有販賣毒品，只有施用等情
    ，尚非無據，應堪採信。此外，復查無其他積極證據足證被
    告確有公訴人所指前開販賣甲基安非他命犯行，揆諸首揭說
    明，自應諭知被告無罪之判決。
據上論斷，應依刑事訴訟法第三百零一條第一項，判決如主文。
本案經檢察官彭聖斐到庭執行職務。
中  　華    民    國    96    年    12    月    28    日
            刑事第六庭  審判長法  官  高文淵
                              法  官  饒金鳳
                              法  官  林鈺琅
以上正本證明與原本無異。
如不服本判決應於送達後10日內向本院提出上訴狀。
                              書記官  林蔚然
中    華    民    國    96    年    12    月    28    日
